臺灣新竹地方法院刑事裁定
                                        110年度提字第8號
聲  請  人
即被逮捕人  呂明珠


            鄭瑞宏
                    身分證統一編號：Z000000000號        住新竹縣○○鄉○○路○段000巷0弄0號        
上列聲請人即被逮捕人因違反毒品危害防制條例案件，聲請提審
，本院裁定如下：
    主  文
聲請均駁回，呂明珠、鄭瑞宏並解返桃園市政府警察局桃園分局
。
    理  由
一、聲請意旨均略以：警察執行搜索當時是直接衝進來，他們應
    該要在一樓就出示搜索票，先跟家屬說，再由家屬帶同至三
    樓，而非直接撞門，穿著便服，叫我們蹲下，一開始沒有表
    明身分，我們會以為是歹徒，當然會把門關起來，之後才說
    是警察有搜索票等語。
二、按人民被法院以外之任何機關逮捕、拘禁時，其本人或他人
    得向逮捕、拘禁地之地方法院聲請提審。法院審查後，認為
    不應逮捕、拘禁者，應即裁定釋放；認為應予逮捕、拘禁者
    ，以裁定駁回之，並將被逮捕、拘禁人解返原解交之機關，
    提審法第1條第1項前段、第9條第1項亦定有明文。復按現行
    犯，不問何人得逕行逮捕之；犯罪在實施中或實施後即時發
    覺者，為現行犯，此為刑事訴訟法第88條第1項、第2項所明
    定。又提審制度僅係法院即時審查逮捕、拘禁程序之合法性
    之制度，非在認定被逮捕、拘禁人有無被逮捕、拘禁之本案
    實體原因及有無被逮捕、拘禁之必要性，故其採行之證據法
    則，僅以自由證明為已足。
三、經查：
　　聲請人即被逮捕人2人因涉違反毒品危害防制條例案件，經
    警方於民國110 年4 月9日下午3時許，持本院所核發之搜索
    票，至搜索票所載地址即「新竹縣○○鄉○○路○段000巷0弄0號
    」執行搜索，現場聲請人即被逮捕人2人均位於該址，當場
    亦查扣有甲基安非他命、海洛因等物品，警方認聲請人即被
    逮捕人2人涉犯毒品危害防制條例罪嫌，依刑事訴訟法第88
    條規定，以現行犯而逕行逮捕等情，有本院核發之搜索票（
    有效期間110年4月9日9時許至110年4月11日18時18分許）、
    桃園市政府警察局桃園分局搜索扣押筆錄、扣押物品目錄表
    、查獲「毒品」初步鑑驗報告單2份、執行逮捕拘禁告知本
    人通知書各2份、告知親友通知書各2份等在卷可證，且為聲
    請人即被逮捕人2人於本院訊問時不爭執，從而，執行機關
    既然在聲請人即被逮捕人2人所處之受搜索地址內查扣到上
    開毒品，而以現行犯據以逮捕之，本件執行機關所為逮捕程
    序，形式上審查核與刑事訴訟法第88條規定相符。
　　聲請人即被逮捕人2人雖為上開主張，對於執行機關一開始
    進入該搜索地址及執行搜索之方式程序上有疑義且認為不當
    ，然聲請人即被逮捕人2人爭執搜索程序是否違反比例原則
    部分，並非涉及逮捕原因及程序之合法性，況刑事訴訟法第
    132條本有規定抗拒搜索者得使用強制力搜索之，執行警員
    亦於庭訊時就此部分說明其等於1樓時有先遇到聲請人即被
    逮捕人鄭瑞宏母親並表明身分，前往3樓時有先表明身分請
    其等開門，因聲請人即被逮捕人2人未配合開門而使用強制
    力，在表示有搜索票之後開始執行搜索等語；又聲請人即被
    逮捕人2人所爭執者係搜索前階段部分，因執行警員表示現
    場密錄器係從執行搜索時始開始錄製，則聲請人即被逮捕人
    2人爭執部分既未攝錄，自無勘驗之必要。
　　綜上，本件聲請人即被逮捕人2人聲請提審，經本院審查其
    等所受逮捕、拘禁之法律依據、原因及程序後，認於法無違
    。從而，本件提審之聲請均無理由，均應予駁回，並均解返
    桃園市政府警察局桃園分局。
四、依提審法第9條第1項後段，裁定如主文。
中　　華　　民　　國　 110　　年　　4 　　月　　10　　日
                  刑事第八庭  法　官　林哲瑜
上正本證明與原本無異。
如不服本裁定，應於裁定送達後10日內向本院提出抗告狀。
中　　華　　民　　國　 110　 年　　4 　　月　　10　日　
                              書記官  曾柏方